【裁判字號】    95,裁,61
【裁判日期】    950119
【裁判案由】    地價稅
【裁判全文】
最  高  行  政  法  院  裁  定
                                     95年度裁字第00061號
抗  告  人  財團法人台灣省私立八德殘障教養院
代  表  人  乙○○
訴訟代理人  吳武川律師
相  對  人  桃園縣政府稅捐稽徵處
代  表  人  丙○○
相  對  人  桃園縣政府
代  表  人  甲○○
上列抗告人因與相對人間地價稅事件，對於中華民國94年2月25
日臺北高等行政法院93年度訴字第1064號裁定提起抗告，本院裁
定如下︰
    主  文
抗告駁回。
抗告訴訟費用由抗告人負擔。
    理  由
一、按抗告法院認抗告為不合法或無理由者，應為駁回抗告之裁
    定。次按訴願之提起，應自行政處分達到或公告期滿之次日
    起30日內為之。訴願事件，提起訴願逾法定期間或未於訴願
    法第57條所定期間內補送訴願書者，應為不受理之決定，分
    別為同法第14條第1項及第77條第2款所明定。
二、查本件抗告人因與相對人間地價稅事件，不服訴願決定以其
    訴願已逾法定不變期間，不予受理，向原審法院提起行政訴
    訟。原裁定則以：抗告人經相對人桃園縣政府稅捐稽徵處核
    課民國89年地價稅新台幣2,878,704元，不服而申請復查，
    嗣於92年11月21日收受復查決定書，此有郵件收件回執附於
    原處分卷可稽，計其提起訴願之期間，應自92年11月22日起
    算，又抗告人設址於桃園縣八德市，無須加計在途期間，至
    92年12月21日 (星期一)即已屆滿。抗告人遲至92年12月23
    日始提起訴願，此有訴願書上之收文日期為證，已逾訴願期
    間。雖然抗告人於收受訴願決定書後，向受理訴願機關桃園
    縣政府申請回復原狀，其意旨略謂「訴願人已於92年12月19
    日以郵局掛號寄送訴願書予鈞府，依通常情形前開訴願書應
    於翌日即92年12月20日到達鈞府，實不可能於92年12月23日
    始到達鈞府，此項遲誤顯不應歸責於訴願人。」云云。然提
    起訴願法定期間有30日，抗告人原應善用之，如以郵寄方式
    提起訴願，應慮及郵務作業時間，以免遲誤期間，如時間急
    迫，亦非不得自行至原處分機關或訴願機關提出訴願書。本
    件訴願期間於92年12月21日屆滿，其前2日為例假日，而抗
    告人係於92年12月19日17時許始以普通掛號交寄桃園府前郵
    局，按一般郵政機關送達作業，應係至星期一始予作業，為
    訴願期間之末日，抗告人應注意之，採取必要之防範措施，
    詎其僅以普通掛號交寄，同年月23日始到達相對人，原屬通
    常之情況，即令郵局作業有所疏失而有遲誤，該遲誤亦同時
    為抗告人過失所致，並不符訴願法第15條申請回復原狀之要
    件。從而，訴願決定以其訴願已逾法定不變期間，不予受理
    ，自無不合。抗告人復對之提起行政訴訟，顯非合法，因予
    裁定駁回。並敘明相對人桃園縣政府否准抗告人單獨回復原
    狀之聲請，抗告人對該否准處分（相對人桃園縣政府92年2
    月20日府法訴字第0930036301號函）雖然有所不服，但其未
    依訴願法第1條第1項提起訴願，而逕提起撤銷該否准處分之
    本件訴訟，未經合法訴願程序，此部分起訴不合法，亦予駁
    回。揆諸首揭說明，本院經核原裁定並無不合。抗告意旨仍
    執詞抗告人訴願聲請及回復原狀之聲請一併駁回，原裁定誤
    認抗告人未就訴願不受理決定及否准抗告人回復原狀聲請一
    併聲明不服，顯有重大違誤。又抗告人訴願書既於92年12月
    19日寄出，而寄件局及收件局均在桃園市，按照郵局郵件遞
    送之通常期間，不可能於92年12月23日始到達訴願機關，該
    遲誤不應歸責於抗告人，屬於訴願法第15條及行政訴訟法第
    91條不可歸責於己之事由，原裁定認為抗告人回復原狀聲請
    非屬合法，實有可議，請求廢棄原裁定等語。然查抗告人係
    於92年11月21日收受復查決定書，計其提起訴願之期間，應
    自92年11月22日起算，至92年12月21日即已屆滿。抗告人遲
    至92年12月23日始提起訴願，顯已逾法定訴願期間，有如前
    述。從而，抗告人以其對法律上見解之歧異，指摘原裁定為
    不當，求予廢棄，難認有理由，應予駁回。
三、依行政訴訟法第104條、民事訴訟法第95條、第78條，裁定
    如主文。
中    華    民    國    95    年    1     月    19    日
                  第三庭審判長法  官  徐  樹  海
                              法  官  黃  合  文
                              法  官  吳  明  鴻
                              法  官  林  茂  權
                              法  官  鄭  小  康
以  上  正  本  證  明  與  原  本  無  異
中    華    民    國    95    年    1     月    19    日
                              書記官  王  福  瀛


司法院資訊處製作；財團法人民間司法改革基金會備份。
